【裁判字號】    95,勞抗,1
【裁判日期】    950223
【裁判案由】    給付職業災害補償金
【裁判全文】
臺灣高等法院臺中分院民事裁定           95年度勞抗字第1號
抗  告  人  甲○○
相  對  人  金桔工程有限公司
法定代理人  乙○○
上列當事人間請求給付職業災害補償金事件，抗告人對於中華民
國94年12月26日臺灣臺中地方法院所為裁定提起抗告，本院裁定
如下：
    主  文
抗告駁回。
抗告程序費用由抗告人負擔。
    理  由
一、按對於私法人或其他得為訴訟當事人之團體之訴訟，由其主
    事務所或主營業所所在地之法院管轄；訴訟之全部或一部，
    法院認為無管轄權者，依原告聲請或依職權以裁定移送其管
    轄法院。民事訴訟法第2條第2項、第28條第1項分別定有明
    文。又管轄權之有無，應依原告主張之事實，按諸法律關於
    管轄之規定而為認定，與其請求之是否成立無涉（最高法院
    62年度台抗字第162號判例參照）。
二、抗告意旨略以：伊係以相對人違反勞動基準法而侵害伊之權
    利為由，依民法第184條侵權行為之規定，訴請相對人給付
    職業災害補償金，而本件職業災害發生地在台中縣烏日鄉，
    依民事訴訟法第15條規定，原法院即臺灣臺中地方法院有管
    轄權，乃原法院竟依相對人之聲請，將本件裁定移送臺灣高
    雄地方法院，致伊須以輪椅往返於台中、高雄二地訴訟，於
    法、於情皆無法令人信服等語。
三、經查本件抗告人於原法院起訴請求相對人給付醫療費、工資
    補償及殘廢補償，係以其為相對人之員工，於民國93年6月2
    日下午至台中縣烏日鄉學田村厝仔巷高鐵台中站新建工程二
    樓進行工作中受傷，並成殘障，致伊受有損害，爰依勞動基
    準法第59條規定，提起本件請求給付勞工職業災害補償金事
    件之事實，固據抗告人提出台中縣勞資關係協會處理勞資爭
    議協調會會議記錄、身心障礙手冊、職業傷害目擊者證明書
    、醫療費用收據、薪資轉帳明細、勞工保險殘廢診斷書、勞
    工保險局核定通知書等均影本為證。然本件相對人之事務所
    係設在高雄市○○區○○路837巷25號8樓，為兩造所不爭執
    ，復有公司登記基本資料查詢表附卷足稽，依前揭民事訴訟
    法第2條第2項之規定，本件自應由臺灣高雄地方法院管轄。
    抗告人雖主張依民事訴訟法第15條有關侵權行為涉訟之特別
    審判籍之規定，原法院有管轄權等語，惟查抗告人於原法院
    起訴所主張之訴訟標的為勞動基準法第59條規定之職業災害
    補償請求權，而民法第184條侵權行為損害賠償之請求權，
    亦非本於契約關係提起訴訟，有抗告人所提民事起訴狀在卷
    可稽，且為抗告人於審理中陳述明確（見原審卷第42頁）；
    而上開勞動基準法第59條規定之職業災害補償，乃雇主就勞
    工遭受職業上之災害時，賦予雇主無過失之補償責任，究其
    性質並非侵權行為，亦非因契約關係而涉訟，並無適用民事
    訴訟法第15條、第12條之餘地。是抗告人向無管轄權之原法
    院起訴，自有違誤，原法院依民事訴訟法第28條第1項規定
    ，移送臺灣高雄地方法院，即無不合。抗告意旨指摘原裁定
    不當，求予廢棄，非有理由，應予駁回。
四、據上論結，本件抗告為無理由，依民事訴訟法第495條之1第
    1項、第449條第1項、第95條、第78條，裁定如主文。
中    華    民    國    95    年    2     月    23    日
                    民事第七庭審判長法  官  袁再興
                                    法  官  陳賢慧
                                    法  官  吳惠郁
以上正本係照原本作成。
不得再抗告。
                                    書記官  江玉萍
中    華    民    國    95    年    2     月    27    日
                                                      Ｂ


司法院資訊處製作；財團法人民間司法改革基金會備份。
